【裁判字號】    95,交易,63
【裁判日期】    950810
【裁判案由】    公共危險
【裁判全文】
臺灣士林地方法院刑事判決              95年度交易字第63號
公  訴  人  臺灣士林地方法院檢察署檢察官
被      告  丙○○
上列被告因公共危險案件，經檢察官聲請簡易判決處刑（94年度
偵字第10709 號），本院士林簡易庭認不宜以簡易判決處刑，移
送本院刑事庭改依通常程序審判，本院判決如下：
    主  文
丙○○犯不能安全駕駛動力交通工具罪，處拘役肆拾伍日，如易
科罰金，以銀元參佰元即新台幣玖佰元折算壹日。
    事  實
一、丙○○明知飲用酒類或其他類似物，達不能安全駕駛動力交
    通工具者，不得駕駛車輛。詎丙○○仍於民國（下同）94年
    9 月8 日凌晨，在台北市○○街跳蚤市場與友人飲酒至達不
    能安全駕駛動力交通工具之狀態下，貿然騎駛車牌DHU-005
    號輕機車，於當日上午7時40分許，駛經臺北市○○○路與
    涼州街口時，故意從在該路口斑馬線上指揮交通之員警甲○
    ○面前經過，丙○○竟將騎機停下藉故與甲○○攀談，甲○
    ○為怕影響道路交通，甲○○因聞到丙○○身上有有酒味，
    且騎機車置物籃內尚有2、3罐啤酒，因此將丙○○攔下，令
    其關閉機車引擎實施酒精成分測試，為丙○○拒絕，甲○○
    欲將機車鑰匙取下，雙方因而發生拉址，後經支援員警將丙
    ○○帶至派出所，檢測丙○○之酒精成分，測得其呼氣酒精
    濃度高達每公升0.97毫克。
二、案經臺北市政府警察局大同分局報告台灣士林地方法院檢察
    署檢察官偵查後聲請簡易判決處刑。
    理  由
一、訊據被告丙○○雖坦承於前揭時、地喝酒，並經測得其酒精
    濃度為每公升0.97毫克，然矢口否認有犯不能安全駕駛動力
    交通工具之犯行，辯稱為警取締時，其並非騎駛機車，而是
    牽著機車準備過馬路到太平國校旁重慶北路路邊停放云云。
二、經查：
 1、證人甲○○（即舉發被告之員警）於本院審理時結證稱：94
    年9月8日早上七點至九點，我在涼州街與重慶北路街口執行
    交通勤務，我是站在斑馬線上，發現被告走路（沒有牽車子
    ）上前跟我攀談，被我拒絕，我請他到人行道上，經過五分
    鐘後，被告騎機車又再次上前，從我前面經過，有挑釁意味
    ，我發現他全身有酒味，並在機車上的置物籃放了兩三瓶啤
    酒，依判斷，被告是酒後駕車，因此我當場予以制止，並令
    其將車子熄火，被告拒絕，所以我強行將其機車鑰匙取下，
    其間有發生小拉扯，由於被告不配合做酒精測試，隨後我就
    請同仁駕巡邏車將被告帶至派出所，做酒精測試，經測試結
    果，被告酒精濃度為每公升0.97毫克等語明確。
 2、證人乙○○（案發當時目擊之學校交通導護）於本院審理時
    結證稱：因事隔太久，其對於一些細節已較模糊，但在案發
    後一個星期學校有通知其要為此案作證，當時其有將當天案
    發整個過程做成筆記，94年12月2 日在偵查庭作證時，其是
    按照案發後所做的筆記來陳述，故以12月2 日偵查庭時結證
    之陳述記憶較清晰，較可採等語。而證人乙○○於94年12月
    2 日在偵查時結證稱：「當時我在執行交通導護，維持小朋
    友過馬路的秩序，看到一位先生（即被告）騎著機車經過我
    們站導護的路口，之後再經過卜警員的身邊，警察好像是叫
    他機車用牽的，但是該名男子不聽，騎到馬路中間，但是他
    不聽，還跟警察發生拉扯，我看到他還有抓警察的領子，之
    後醉漢就自己將機車推倒在地上，警察要幫他把機車牽起來
    ，但是醉漢不聽，又將機車推倒，還拉扯警察的反光背心，
    後來警察聯絡同仁來幫忙處理。」、「（你確定醉漢一開始
    接近的時候是騎機車過來？）我確定，我看他騎得搖搖晃晃
    ，明顯看的出來有喝酒，我看他是從寧夏路左轉涼州街。」
    等語明確，核與證人甲○○之證詞大致相符。
 3、是被告空言辯稱為警取締時，其並非騎駛機車，而是牽著機
    車準備過馬路到太平國校旁重慶北路路邊停放云云，顯是飾
    卸之詞，不足採信，本件事證明確，被告犯行洵堪認定，應
    依法論科。。
三、核被告丙○○所為係犯刑法第185條之3不能安全駕駛動力交
    通工具罪。
 1、按行為後法律有變更者，適用行為時之法律。但行為後之法
    律有利於行為人者，適用最有利於行為人之法律，修正後刑
    法第2條第1項定有明文，係規範行為後法律變更所生新舊法
    律比較適用之準據法，於新法實施後應適用新法第2條第1項
    之規定，為「從舊從輕」之比較。
 2、被告於犯罪時之刑法第41條第1 項前段規定：「犯最重本刑
    為5 年以下有期徒刑以下之刑之罪，而受6 個月以下有期徒
    刑或拘役之宣告，因身體、教育、職業、家庭之關係或其他
    正當事由，執行顯有困難者，得以1 元以上3 元以下折算1
    日，易科罰金。」又被告行為時之易科罰金折算標準，修正
    前罰金罰鍰提高標準條例第2 條前段（現已刪除）規定，就
    其原定數額提高為100 倍折算1 日，則本件被告行為時之易
    科罰金折算標準，應以銀元300 元折算1 日，經折算為新臺
    幣後，應以新臺幣900 元折算為1 日。惟94年1 月7 日修正
    公布，95年7 月1 日施行之刑法第41條第1 項前段則規定：「
    犯最重本刑為5 年以下有期徒刑以下之刑之罪，而受6 個月
    以下有期徒刑或拘役之宣告者，得以新臺幣1 千元、2 千元
    或3 千元折算1 日，易科罰金。」比較修正前後之易科罰金
    折算標準，以95年7 月1 日修正公布施行前之規定，較有利
    於被告，則應依刑法第2 條第1 項前段，適用修正前刑法第
    41 條第1 項前段規定，定其折算標準。
 3、爰審酌被告經警檢測其酒精濃度為0.97MG/L，及其犯罪之動
    機、目的、手段，犯罪時所受之刺激及其品性、生活狀況、
    智識程度、犯罪所生之損害，且犯罪後猶否認犯行之態度等
    一切情狀，量處如主文所示之刑，並諭知易科罰金之折算標
    準。
三、依刑事訴訟法第452 條、第299 條第1 項前段、修正後刑法
    第2 條第1 項前段、刑法第185 條之3 、修正前刑法第41條
    第1 項前段，修正前罰金罰鍰提高標準條例第2 條，現行法
    規所定貨幣單位折算新台幣條例第2 條，判決如主文。
四、如不服本判決，得自收受送達之日起10日內，向本院提起上
    訴。
本案經檢察官繆卓然到庭執行職務
中    華    民    國    95    年    8     月    10    日
                  刑事第二庭審判長法  官  林清吉
                                  法  官  馬傲霜
                                  法  官  張國棟
以上正本證明與原本無異。
如不服本判決，得自收受送達之日起10日內，向本院提起上訴。
                                  書記官  陳如玲
中    華    民    國    95    年    8     月    14    日
附錄本案論罪科刑法條全文
刑法第185條之3
服用毒品、麻醉藥品、酒類或其他相類之物，不能安全駕駛動力
交通工具而駕駛者，處1 年以下有期徒刑、拘役或3 萬元以下罰
金。


司法院資訊處製作；財團法人民間司法改革基金會備份。
